# 求助陈版主和大伙儿关于化工行业安全生产费的计提

提问人：李小四 212 时间：2019-09-02 10:00:46
问题 1 ：由于公司投产不足 1 年，企业仍处于试生产阶段，依据《企业安全生产费用提取和使用管理办法》第十六条：新建企业和投产不足一年的企业以当年实际营业收入为提取依据，按月计提安全费用。那这里的 “当年实际营业收入”包括转入试运行阶段产生的收入么？试运行阶段的收入已冲减在建工程成本。
问题 2 ：化工行业处处都是安全生产，企业计提了安全生产费便马上做了冲销凭证（即：借：制造费用等贷：专项储备 同时，红字冲销了这笔凭证），当实际发生安全生产费时，借：制造费用等 贷：银行存款。这样处理是否合适？企业会计说太多费用是涉及安全生产费的，无法一一判断。

回答人：chenyiwei
1 、虽然试生产收入在会计上冲减在建工程，但个人理解应作为本年度安全生产费的计提基数。另外，如果以试生产收入为基数计提的安全生产费不能满足实际需求的，应以实际使用数为准。
2 、不建议这样处理。因为安全生产费的主要用途还是安全设施投入，不是一般的费用性支出（例如专职安全员的工资薪金就不能从中列支），所以还是建议合理区分开支范围，对明确属于安全生产费列支范围的款项从专项储备中列支。